臺灣高等法院高雄分院刑事判決　　　 100年度上訴字第1342號
上　訴　人
即　被　告　黃建耀
上列上訴人因毒品危害防制條例案件，不服臺灣高雄地方法院10
0 年度審訴緝字第75號中華民國100 年7 月20日第一審判決（起
訴案號：臺灣高雄地方法院檢察署99年度毒偵字第73號、99年度
偵字第542 號），提起上訴，本院判決如下：
     主  文
上訴駁回。
     理  由
一、按不服地方法院之第一審判決而上訴者，須提出上訴書狀，
    並應敘述具體理由，上訴書狀未敘述上訴理由者，應於上訴
    期間屆滿後20日內補提理由書於原審法院。逾期未補提者，
    原審法院應定期間先命補正。但上訴書狀已敘述理由，惟所
    敘述者非屬具體理由，則屬不符上訴之法定程式，由第二審
    法院以其上訴不合法律上程式，判決駁回，不生定期命補正
    之問題，刑事訴訟法第350 條第1 項、第361 條、第362 條
    、第367 條定有明文。
二、次按，上開所稱「上訴書狀應敘述具體理由」，係指須就不
    服之判決為具體之指摘而言，如僅泛稱原判決認事用法不當
    或採證違法、判決不公等，均非具體理由（法院辦理刑事訴
    訟案件應行注意事項第162 點參照）；復按所謂具體理由，
    必係依據卷內既有訴訟資料或提出新事證，指摘或表明第一
    審判決有何採證認事、用法或量刑等足以影響判決本旨之不
    當或違法，而構成應予撤銷之具體事由，始克當之（例如：
    依憑證據法則具體指出所採證據何以不具證據能力，或依憑
    卷證資料，明確指出所為證據證明力之判斷如何違背經驗、
    論理法則）；倘僅泛言原判決認定事實錯誤、違背法令、量
    刑失之過重或輕縱，而未依上揭意旨指出具體事由，或形式
    上雖已指出具體事由，然該事由縱使屬實，亦不足以認為原
    判決有何不當或違法者（例如：對不具有調查必要性之證據
    ，法院未依聲請調查亦未說明理由，或援用證據不當，但除
    去該證據仍應為同一事實之認定），皆難謂係具體理由，俾
    與第二審上訴制度旨在請求第二審法院撤銷、變更第一審不
    當或違法之判決，以實現個案救濟之立法目的相契合，並節
    制濫行上訴」（最高法院97年度台上字第892 號判決意旨參
    照）。是如上訴理由書狀並未依據卷內訴訟資料，具體指摘
    原判決認事用法有何違法或不當之情形，即屬上訴未敘述具
    體理由。
三、另按刑之酌減、量定及定執行刑等，為法院依實體法或程序
    法等相關規定，得依職權審酌、自由裁量之事項，不得任意
    指摘，必須具體表明原審判決所為自由裁量之行使，未合乎
    法律之目的，違背內部性界限，而屬權利濫用之違法，或違
    反比例原則、平等原則、公平正義等法則，始足當之，否則
    非屬具體理由，可逕由程序上予以駁回（最高法院71年3 月
    2 日71年度第3 次刑事庭會議決議三之意旨參照）。
四、本件上訴人即被告黃建耀（下稱被告）因犯施用第一級毒品
    、施用第二級毒品罪，共3 罪，經原審各判處有期徒刑4 月
    、4 月，8 月，定應執行刑為有期徒刑1 年1 月在案。而被
    告於上訴期間之100 年8 月1 日經由羈押機關法務部矯正署
    高雄看守所向原審法院提出上訴狀，上訴理由略以：「被告
    因一時失慮，觸犯施用第一、二級毒品罪，經一審法院判處
    有期徒刑1 年1 月，惟被告在另案羈押期間已深感悔悟，請
    求從輕量刑，讓被告有自新機會，重返社會」等語。
五、經查：
  (一)原審就被告先後施用第一級毒品1 次、施用第二級毒品2 次
    等犯罪事實，於判決中已詳述：「上揭事實，業據被告黃建
    耀於本院審理時供承不諱，且被告分別於98年11月2 日19時
    45分許、98年11月24日21時50分許，經警採集其尿液送檢驗
    之結果，分別呈現安非他命、甲基安非他命；嗎啡、可待因
    、安非他命、甲基安非他命陽性反應，此有高雄市政府警察
    局新興分局偵辦毒品案件嫌疑人尿液採證代碼對照表（代號
    ：A98519）、高雄市立凱旋醫院98年11月24日第A00000000
    號濫用藥物尿液檢驗報告（檢體編號：A98519）、高雄市政
    府警察局保安大隊特勤中隊刑案移送專責組偵辦毒品危害防
    制條例嫌疑人尿液採證代碼對照表（代號：L 專-98544）、
    高雄市立凱旋醫院98年12月17日第A00000000 號濫用藥物尿
    液檢驗報告（檢體編號：L 專-98544）各1 份在卷可稽。又
    扣案之白色粉末6 包，經送驗結果，均含有第一級毒品海洛
    因成份；扣案之白色晶體4 包，經送驗結果，均含有第二級
    毒品甲基安非他命成份，有法務部調查局濫用藥物實驗室98
    年12月23日調科壹字第09823033670 號鑑定書、高雄醫學大
    學附設中和紀念醫院99年3 月23日報告編號0000-000至0000
    -000號檢驗報告各1 份附卷可參。是被告之任意性自白核與
    事實相符，洵堪採為論罪科刑之依據。本案事證明確，被告
    上開犯行，堪以認定。」等認定事實之證據及得心證之理由
    （見原判決書理由欄第2 項所載）。
  (二)經核原審就上開各項事實之認定及論罪科刑之法律適用，並
    無違誤，被告上訴意旨既未依據卷內既有訴訟資料或提出新
    事證，指摘或表明原審判決有何採證認事、用法或量刑等足
    以影響判決本旨之不當或違法，而構成應予撤銷之具體事由
    ，亦未就原審所依憑之證據法則，具體指出所採證據何以不
    具證據能力，更未依本案卷證資料，明確指出所為證據證明
    力之判斷，有如何違背經驗、論理法則之情事，徒以其已知
    悔悟，請求從輕量刑以利自新而重返社會云云，且原判決已
    審酌「被告經觀察、勒戒後，仍未能戒絕毒癮而為本件施用
    毒品之犯行，量刑本不應從輕，惟念其犯後坦承犯行，態度
    良好，且施用毒品乃自戕一己之身體健康，行為本身對社會
    所造成之危害並非直接、鉅大，及其犯罪之動機、目的、手
    段等一切情狀」等刑法第57條規定有關科刑裁量事項而就共
    2 次施用第二級毒品犯行分別判處有期徒刑4 月、4 月，1
    次施用第一級毒品犯行判處有期徒刑8 月，並定應執行刑為
    有期徒刑1 年1 月，經核就量刑審酌事項已予具體詳酌記載
    ，並無罪刑不相當，亦無輕重失衡違反平等、比例等原則之
    情，是依被告之上訴理由書狀，並未依據卷內訴訟資料，具
    體指摘原判決認事用法有何違法或不當之情形，本件上訴自
    屬未敘述具體理由。
六、綜上所述，被告黃建耀具狀雖形式上提出上開上訴理由，惟
    所具之上訴理由均不足以認為原判決關於量刑之自由裁量行
    使，有何未合乎法律之目的，違背內部性界限，而屬權利濫
    用之違法，或違反比例原則、平等原則、公平正義等法則；
    又被告上訴理由並未提出新事證指摘或表明原判決量刑有何
    不當或違法，而構成應予撤銷之具體事由，且被告於上訴期
    間屆滿後之20日內（被告於100 年7 月26日收受原審判決，
    見原審卷第84頁），未再補提其他上訴具體理由，則被告之
    上訴自與刑事訴訟法第361 條第2 項所稱「具體理由」顯非
    相當，足認被告之上訴，違背法律上之程式，應由本院依同
    法第367 條前段、第372 條規定，不經言詞辯論，判決如主
    文。
中    華    民    國   100    年    8     月    26    日
              刑事第三庭    審判長法  官  莊崑山
                                  法  官  張意聰
                                  法  官  莊松泉
以上正本證明與原本無異。
如不服本判決應於收受本判決後10日內向本院提出上訴書狀，其
未敘述上訴理由者，並得於提起上訴後10日內向本院補提理由書
狀（均須按他造當事人之人數附繕本）「切勿逕送上級法院」。
中    華    民    國   100    年    8     月    26    日
                                  書記官  張雲義